# 同一控制下企业合并，合并日之前资产负债表处理

提问人：名扬 时间：2015-05-26 15:00:31
我理解：如果要编制合并日之前的报表的话，B公司的净资产应该就应该剩留存收益了吧，那就是在合并报表的留存收益中体现，合并利润表中，B公司的当年利润就在利润表中的净利润体现。请指正！

回答人：chenyiwei
赞同，同一控制下合并中重述前期合并报表的比较数据时，是按照合并后的股权结构确定被合并方的权益和损益中分别归属于母公司和归属于少数股东的份额。本案例中收购股权比例为 100 ％，所以全部归属母公司，无少数股权